Inventaris van het archief van de Algemene Rekenkamer, 1920-1929
Nationaal Archief, Den Haag
- Nationale Schuld, D.
  - Journalen van gedane over- en afschrijvingen rentende 3%, 1894-1929; 1256-1281; 25 pakken
    - 1916-1917, 1267
    - 1917-1918, 1268
    - 1918, 1269
    - 1918, 1270
    - 1919-1920, 1271
    - 1920-1921, 1272
    - 1921-1922, 1273
    - 1922-1923, 1274
    - 1923, 1275
    - 1924, 1276
    - 1925, 1277
    - 1925-1926, 1278
    - 1926-1927, 1279
    - 1927-1928, 1280
    - 1928-1929, 1281
  - Journalen van gedane over- en afschrijvingen 3 1/2%, 1911, 1914, 1920; 1282-1286; 5 pakken
    - 1911, 1282
    - 1911, 1283
    - 1914, 1284
    - 1914, 1285
    - 1920, 1286
  - Lijsten van gedane over- en afschrijvingen, 1929-1930; 1287-1288; 2 pakken
    - 1929, 1287
    - 1930, 1288
  - Klapper op de Staatsbegrotingen, 1922-1931; 1289; 1 pak
  - Cessies P.T.T. afgelopen volmachten:, 1930-1950; 1290-1292; 3 pakken
    - voor 1939 (1950), 1290
    - voor 1939, 1291
    - voor 1930-1937, 1292
  - Volmachten en cessies van het bureau Onderwijs, 1943-1948; 1293; 1 pak
  - Begrotingsrekeningen Nederlands-Indië, 1919-1939; 1294-1299; 6 pakken
    - 1921-1924 (1929-1937), 1294
    - 1919-1922, 1295
    - 1923-1924, 1296
    - 1925-1927, 1297
    - 1928-1930, 1298
    - 1931-1939, 1299
- Pensioenen, E.
  - Machtigingen inzake betalingen van pensioenen, 1925-1930; 1300-1302; 3 pakken
    - 1925-1930, 1300
    - 1925-1930, 1301
    - 1925-1930, 1302
  - Machtigingen Pensioenraad, 1932-1941, 1943-1947; 1303-1360; 57 pakken
    - 1932, 1303
      A-Z
    - 1933, 1304
      A-K
    - 1933, 1305
      L-Z
    - 1934, 1306
      A-G
    - 1934, 1307
      H-Q
    - 1934, 1308
      R-Z
    - 1935, 1309
      A-F
    - 1935, 1310
      G-R
    - 1936, 1311
      S-Z
    - 1936, 1312
      A-D
    - 1936, 1313
      E-H
    - 1936, 1314
      I-Q
    - 1936, 1315
    - 1936, 1316
      A-B
    - 1937, 1317
      B-D
    - 1937, 1318
    - 1927, 1319
      I-L
    - 1937, 1320
      M-R
    - 1937, 1321
    - 1937, 1322
    - 1938, 1323
    - 1938, 1324
      H-L
    - 1938, 1325
    - 1938, 1326
    - 1939, 1327
    - 1939, 1328
      H-N
    - 1939, 1329
      N-S
    - 1939, 1330
      T-Z
    - 1940, 1331
    - 1940, 1332
      H-M
    - 1940, 1333
    - 1940, 1334
    - 1941, 1335
    - 1941, 1336
    - 1941, 1337
    - 1941, 1338
    - 1943, 1339
    - 1943, 1340
      E-K
    - 1943, 1341
      L-S
    - 1943, 1342
    - 1944, 1343
      A-P
    - 1944, 1344
    - 1945, 1345
    - 1945, 1346
      C-H
    - 1945, 1347
      I-K
    - 1945, 1348
      L-R
    - 1945, 1349
    - 1946, 1350
      A-E
    - 1946, 1351
    - 1946, 1352
      L-P
    - 1946, 1353
      R-V
    - 1946, 1354
      V-Z
    - 1947, 1355
    - 1947, 1356
      F-J
    - 1947, 1357
      K-N
    - 1947, 1358
      O-R
    - 1947, 1359
      S-V
    - 1947, 1360
  - Pensioenraad: verklaringen van erfrecht, 1927-1946; 1361-1380; 19 pakken
    - 1927-1929, 1361
    - 1927-1929, 1362
    - 1932-1933, 1363
    - 1934, 1364
    - 1935, 1365
    - 1936, 1366
    - 1937, 1367
    - 1938, 1368
    - 1939, 1369
    - 1940, 1370
    - 1941, 1371
    - 1942, 1372
    - 1942, 1373
    - 1943, 1374
    - 1944, 1375
    - 1945, 1376
    - 1945, 1377
    - 1946, 1378
    - 1946, 1379
    - 1946, 1380
  - Volmachten en erfrechten: Pensioenen Oorlog, Marine en Financiën, ± 1925-1950; 1381-1390; 9 pakken
    - 1929-1934, 1381
    - 1936-1948, 1382
      J-K
    - 1937-1950, 1383
      N-R
    - 1937-1983, 1384
    - 1938, 1385
    - 1938-1946, 1386
      V-Z (1925-1927 A-S)
    - 1938-1950, 1387
    - 1938-1950, 1388
      C-F
    - 1943-1950, 1389
      G-I
    - 1943-1950, 1390
      L-M
  - Volmachten en erfrechten Pensioenraad, 1942; 1391-1393; 3 pakken
    - 1942, 1391
    - 1942, 1392
    - 1942, 1393
  - Bijzondere lijsten inzake overheveling, 1932-1945; 1394; 1 pak
  - Machtigingen inzake betalingen van weduwen- en wezenpensioenen, 1925-1930; 1395-1397; 3 pakken
    - 1925-1927, 1395
    - 1925-1930, 1396
    - 1925-1927, 1397
  - Pensioenraad: inhoudingen wegens voorschotten op pensioenen (ambtenarenwet 1929), 1930; 1398; 1 pak
  - Pensioenraad: akten van cessie, 1926-1933; 1399-1403; 5 pakken
    - 1926-1930, 1399
    - 1930, 1400
    - 1930-1931, 1401
    - 1930-1931, 1402
    - 1930-1933, 1403
  - Uittreksels uit geboorteregister kindergelden en academiegelden, 1923-1941; 1404-1406; 3 pakken
    - 1923-1933, 1404
    - 1934-1941, 1405
    - 1934-1941, 1406
  - Pensioenraad: Attestatiën de Vita, 1947-1948; 1407-1411; 5 pakken
    - 1947, 1407
    - 1947, 1408
    - 1948, 1409
    - 1948, 1410
    - 1948, 1411
  - Akten van inpandgeving, 1931; 1412; 1 pak
  - Leningen pensioenraad: Bescheiden bij de aanvragen tot regularisatie, 1930-1931; 1413; 1 pak
  - Pensioenen weduwen- en wezen van officieren Zee- en Landmacht, 1926; 1414; 1 pak
  - Verhogingen van eigen pensioenen weduwen- en wezen van burgerlijke ambtenaren en onderwijzers; (wet van 29 mei 1920)., 1415
  - Pensioenen weduwen- en wezen van gemeente-ambtenaren voor, 1925; 1416; 1 pak
  - Pensioenen gemeenteambtenaren voor- en na, 1925; 1417-1418; 2 pakken
    - voor 1925, 1417
      folionummers 7829-11316
    - na 1926, 1418
      folionummers 13317-15917
  - Doorhalingsstaten weduwen- en wezenpensioenen Land- en Zeemacht, onderwijzers en gemeente-ambtenaren, 1925-1931; 1419; 1 pak
  - Doorhalingsstaten en wijzigingen in de grootboeken der pensioenen, 1923-1929 (1925); 1420-1421; 2 pakken
    - 1923-1929, 1420
    - 1925, 1421
  - Militaire weduwen- en wezenpensioenen, 1932-1937; 1422; 1 pak
  - Rechtsherstel Rijkspolitie, Staatspolitie en Rijksveldwachters. Beschikkingen o.a. kindertoelage, 1945; 1423; 1 pak
  - Scheepsafrekeningen, 1921-1923; 1424-1432; 9 pakken
    - 1921, 1424
    - 1921, 1425
    - 1922, 1426
    - 1922, 1427
    - 1922, 1428
    - 1923, 1429
    - 1923, 1430
    - 1923, 1431
    - 1923, 1432
  - Scheepsverantwoordingen met bijlagen, 1924; 1433-1435; 3 pakken
    - 1924, 1433
    - 1924, 1434
    - 1924, 1435
  - Scheepsfeuilles en Plunjestaten, 1925; 1436-1438; 3 pakken
    - 1925, 1436
    - 1925, 1437
    - 1925, 1438
  - Schepen: Belastingsfeuilles, 1926; 1439-1440; 2 pakken
    - 1926, 1439
    - 1926, 1440
  - Scheepsfeuilles, 1926; 1441-1443; 3 pakken
    - 1926, 1441
    - 1926, 1442
    - 1926, 1443
  - Scheepsfeuilles en staten van berekening, 1927; 1444-1446; 3 pakken
    - 1927, 1444
    - 1927, 1445
    - 1927, 1446
  - Scheepsborderellen, 1927, 1932; 1447-1454; 8 pakken
    - 1927, 1447
    - 1927, 1448
    - 1927, 1449
    - 1927, 1450
    - 1927, 1451
    - 1927, 1452
    - 1927, 1453
    - 1932, 1454
  - Uitbetalingsstaten Hr.Ms. Wachtschip te Willemsoord, en de Marine Kazerne te Oedjoeng, 1922; 1455; 1 pak
  - Uitbetalingsstaten o.a., Vliegkamp "De Kooy"; Hr.Ms. "Kortenaer"; Hr.Ms. "Van Ghent"; Hr.Ms. "Gelderland"; Hr.Ms. "Flores"; Hr.Ms. "De Ruyter"; Hr.Ms. "Java"; Diverse Mijnenvegers 1937.; 1935; 1936; 1937; 1456; 1 pak